【裁判字號】    92,交易,192
【裁判日期】    920410
【裁判案由】    公共危險等
【裁判全文】
臺灣板橋地方法院刑事判決                        九十二年度交易字第一九二號
    公  訴  人  臺灣板橋地方法院檢察署檢察官
    被      告  甲○○
右列被告因公共危險案件，經檢察官提起公訴（九十一年度偵字第二○六五○號），
本院判決如左：
    主  文
甲○○服用酒類，不能安全駕駛動力交通工具而駕駛，處拘役伍拾日，如易科罰金，
以參佰元折算壹日。緩刑貳年。
被訴過失傷害部分公訴不受理。
    事  實
一、甲○○明知服用酒類或其他相類之物，不能安全駕駛動力交通工具者，不得駕駛
    動力交通工具，竟於民國九十一年十月二十一日凌晨五時五分許，服用酒類飲酒
    後其血液中所含酒精成份已達一七三ＭＧ＼ＤＬ（即吐氣所含酒精成份已達每公
    升○點八六毫克）之不能安全駕駛之狀態下，仍駕駛車號ＡＺＱ—三二八號重型
    機車，沿臺北縣中和市○○路○段由北向南往烘爐地方向行駛，途經臺北縣中和
    市○○路○段六十六號前，理應注意飲酒後其吐氣所含酒精成份超過每公升○點
    二五毫克以上者不得駕車，而依當時情形，又無不能注意之情事，竟疏於注意，
    酒後酒精濃度超過標準仍違規駕車，且未減速慢行，致撞擊由左側穿越分向限制
    線橫越車道之行人丙○○，造成丙○○因而受有頭部與四肢挫傷之傷害（過失傷
    害部分業據撤回告訴）。甲○○肇事後，於未被有偵查犯罪職權之機關或公務員
    發覺前，即主動向據報前來處理車禍之臺北縣政府警察局中和分局員警黃立易自
    首肇事之事實。
二、案經臺北縣政府警察局中和分局報請台灣橋地方法院檢察署檢察官偵查起訴。
    理  由
一、訊據被告甲○○，迭於警詢及偵審中對於其於上開時地飲酒後血液中所含酒精成
    份已達一七三ＭＧ＼ＤＬ之情形下，仍駕駛上開重型機車，且不慎撞擊橫越車道
    之被害人丙○○之事實均坦承不諱，且經證人周淑惠於警詢中證述甚詳，又參諸
    卷附之道路交通事故調查報告表乙紙、現場及車損照片十幀可知，被告酒精濃度
    超過規定標準仍駕駛上開重型機車，沿臺北縣中和市○○路○段由北向南往烘爐
    地方向行駛，行經肇事地點，撞擊由左側穿越分向限制線橫越車道之被害人等情
    甚明。職是，被告於雨天酒後酒精濃度超過標準駕駛重型機車，行駛時又未減速
    慢行為肇事主因。再本件經送台灣省台北縣區車輛行車事故鑑定委員會鑑定結果
    ，亦同此見解，此有該鑑定委員會九十二年一月二十日北鑑字第九一一六七八號
    鑑定意見書乙紙在卷足參。另查，被害人丙○○違規跨越分向限制線橫越車道，
    是否為肇事次因，乃被害人對本件行車事故有無過失之問題，惟被害人究竟有無
    過失並不能抵除被告上開應負之過失責任。此外，並有道路交通事故調查報告表
    、天主教耕莘醫院診斷書、耕莘醫院生化檢驗報告、刑法一百八十五條之三案件
    測試觀察紀錄表各乙紙及照片十幀附卷可稽。復按汽車駕駛人飲酒後其吐氣所含
    酒精成份超過每公升○點二五毫克以上者不得駕車，道路交通安全規則第一百十
    四條第一項第二款定有明文。被告駕駛重型機車自應注意上述道路交通安全規定
    ，且依當時路狀，又無不能注意之情形，竟疏不注意為之，以致肇事，致被害人
    受傷，被告應有過失。且被告過失駕駛行為，核與被害人之受傷間，具有相當因
    果關係。又被告於飲酒後竟未減速慢行，致撞擊橫越車道之被害人而發生本件行
    車事故，顯見已達不能安全駕駛之狀態。是被告自白應與事實相符，其犯行明確
    應堪認定。
二、核被告所為，係犯刑法第一百八十五條之三危險駕駛罪。又被告於上揭犯罪被發
    覺前，即向前往現場處理之員警，自承為肇事人，此有台北縣政府警察局中和分
    局受理刑事案件是否自首調查表一紙在卷足據，足見被告於犯罪後，即於該管公
    務員發覺前，向有偵查犯罪職務之員警自首並接受裁判，應依刑法第六十二條之
    規定減輕其刑。爰審酌被告之犯罪動機、目的及被告犯後坦承犯行態度良好等一
    切情狀，量處如主文所示之刑，並諭知易科罰金之折算標準。又被告前未曾受有
    期徒刑以上刑之宣告，因一時失慮，偶罹刑典，事後已坦承犯行，深具悔意，經
    此刑之宣告後，應知警惕而無再犯之虞，本院因認暫不執行其刑為當，予以宣告
    緩刑，用啟自新。
三、公訴意旨另以：被告甲○○明知服用酒類或其他相類之物，不能安全駕駛動力交
    通工具者，不得駕駛動力交通工具，竟於民國九十一年十月二十一日凌晨五時五
    分許，服用酒類飲酒後其血液中所含酒精成份已達一七三ＭＧ＼ＤＬ（即吐氣所
    含酒精成份已達每公升○點八六毫克）之不能安全駕駛之狀態下，仍駕駛車號Ａ
    ＺＱ—三二八號重型機車，沿臺北縣中和市○○路○段由北向南往烘爐地方向行
    駛，途經臺北縣中和市○○路○段六十六號前，理應注意飲酒後其吐氣所含酒精
    成份超過每公升○點二五毫克以上者不得駕車，而依當時情形，又無不能注意之
    情事，竟疏於注意，酒後酒精濃度超過標準仍違規駕車，且未減速慢行，致撞擊
    由左側穿越分向限制線橫越車道之行人丙○○，造成丙○○因而受有頭部與四肢
    挫傷之傷害。因認被告此部份所為，另涉有刑法第二百八十四條第一項前段之過
    失害罪嫌。按告訴乃論之罪，告訴人於第一審辯論終結前得撤回其告訴，又告訴
    經撤回者，應諭知不受理之判決，刑事訴訟法第二百三十八條第一項、第三百零
    三條第三款分別定有明文。查本件告訴人乙○○告訴被告甲○○過失傷害案件，
    起訴書認係觸犯刑法第二百八十四條第一項前段之罪，依同法第二百八十七條前
    段之規定，須告訴乃論。茲據告訴人乙○○撤回告訴，依照首開說明，本件過失
    傷害爰不經言詞辯論，逕為諭知不受理之判決。
據上論斷，應依刑事訴訟法第三百零三條第三款、第三百零七條、第二百九十九條第
一項前段，刑法第一百八十五條之三、第六十二條、第四十一條第一項、第七十四條
第一款，罰金罰鍰提高標準條例第二條，判決如主文。
本案經檢察官程秀蘭到庭執行職務
中      華      民      國      九十二      年      四      月    十    日
                                  臺灣板橋地方法院刑事第一庭
                                        法  官   胡 堅 勤
右正本證明與原本無異。
如不服本判決，應於判決送達後十日內，向本院提出上訴狀。
                                        書記官   劉 文 美
中      華      民      國      九十二      年      四      月    十    日
附錄本案論罪科刑法條全文
中華民國刑法第一百八十五條之三
服用毒品、麻醉藥品、酒類或其他相類之物，不能安全駕駛動力交通工具
而駕駛者，處一年以下有期徒刑、拘役或三萬元以下罰金。


司法院資訊處製作；財團法人民間司法改革基金會備份。
